【裁判字號】    89,上訴,1578
【裁判日期】    891215
【裁判案由】    偽造文書等
【裁判全文】
臺灣高等法院高雄分院刑事判決          八十九年度上訴字第一五七八號
    上  訴  人  台灣高雄地方法院檢察署檢察官
    被      告  丙○○
右上訴人因被告贓物等案件，不服臺灣高雄地方法院八十八年度訴字第一六五四號中
華民國八十九年八月二十二日第一審判決（起訴案號：臺灣高雄地方法院檢察署八十
八年度偵字第五四九一號、偵緝字第七二四號），提起上訴，本院判決如左：
      主      文
上訴駁回。
      事實及理由
一、本案經本院審理結果，認第一審判決認事用法及量刑均無不當，應予維持，並引
    用第一審判決書記載之事實、證據及理由。
二、檢察官上訴意旨以被告丙○○於本件判決前之八十八年十一月中旬起至同年十二
    月十六日止，因與共同偽造文書等案件，於八十八年十二月十六日下午十時三十
    分許，在高雄縣鳳山市○○路五二八號六樓經警查獲，而被告前開犯行與本件之
    犯罪時間緊接，手段相同，所犯罪名又同一，顯基於概括之犯意反覆為之，為連
    續犯，屬裁判上一罪，依審判不可分之原則，該案應為起訴效力所及，原審未及
    斟酌審判，難認原判決允當。
三、訊據被告丙○○有無檢察官上訴指陳之犯行，據其供稱：伊確有向他人購買身分
    證，因伊被通緝中，甲○○即幫伊在該身分證上換貼伊之照片，變造身分證，讓
    伊使用，以掩護身分，至該身分證究係何人之名義，伊已不記得云云，即質諸甲○○亦供承收購之身分證，其中一張確有換貼丙○○之照片，予以變造使用等語
    ，然遍閱檢察官上訴後移送併辦之八十九年度偵字第一三四九號、二一三三八號
    案卷，並未載述該變造之身分證，係何人名義之身分證，亦無證物移供本院佐證
    ，是被告之前揭自白，並無補強證據證明，本院無從認定被告係收購何人之身分
    證後，與甲○○共同予以變造，是檢察官上訴所陳被告丙○○此部分犯罪，尚屬
    不能證明，則檢察官上訴即無理由，應予駁回。
四、據上論結，應依刑事訴訟法第三百六十八條、第三百七十三條，判決如主文。
本案經檢察官朱文彬到庭執行職務。
中    華    民    國     八十九     年      十二      月      十五      日
                              臺灣高等法院高雄分院刑事第四庭
                               審判長法官  陳吉雄
                                        法官  陳啟造
                                        法官  張盛喜
右正本證明與原本無異。
不得上訴。
                                      書記官  沈有進
中    華    民    國     八十九     年      十二      月      十八      日
                                                                        Ｋ
附件：
臺灣高雄地方法院刑事判決                        八十八年度訴字第一六五四號
    公  訴  人  臺灣高雄地方法院檢察署檢察官
    被      告  丙○○  男三十二歲（民國○○○年○月○日生）
                        住高雄市左營區義民巷一四一號
                        居臺灣屏東戒治所
                        身分證統一編號：Ｅ一二四一二二九號
右列被告因偽造文書等案件，經檢察官提起公訴（八十七年度偵字第
號），本院判決如左：
    主  文
丙○○牙保贓物，處有期徒刑參月。
    事  實
一、丙○○原受僱於於甲○○（另行審理中），從事代辦信用卡之工作，丙○○因自
    甲○○處得知甲○○正遭警方通緝，為避免遭警方拘捕，急需假身分證，於八十
    八年二月初某日，丙○○由報紙之分類廣告欄中得知有不詳姓名之陳姓男子願出
    售身分證，明知該不詳姓名之陳姓男子所願意出售之身分證應係贓物，仍基於牙
    保贓物之犯意，依該報紙分類廣告中所刊載之電話與該陳姓男子聯絡，向該陳姓
    男子表明甲○○願以新台幣（下同）一萬五千元之價格自該陳姓男子處買受「乙○○」之身分證；成交後，由甲○○將錢以匯款之方式匯入該陳姓男子所指定之
    不詳帳戶。因該「乙○○」之身份證需換貼甲○○之照片，甲○○方得以使用，
    丙○○旋再基於幫助變造身分證之犯意，依甲○○之指示將甲○○之三張照片攜
    帶至位於高雄火車站前之統聯客運公司，轉交予一姓名年籍不詳不知情而擔任統
    聯客運公司之司機，委請該司機將該照片帶至臺中朝馬車站，轉交予出售乙○○
    身分證之陳姓男子，再由該陳姓男子將乙○○之身分證上之照片撕下，換貼甲○○之照片而加以變造之，足以生損害於乙○○；該姓名年籍不詳之陳姓男子在將
    乙○○之身分證上之照片換貼為甲○○之照片而變造該乙○○之身分證後，再委
    託該右開統聯客運公司之司機，轉交予丙○○，丙○○再轉交予甲○○。嗣於八
    十八年二月二十三日中午十二時十分，為警在高雄市苓雅區○○○路一六一號十
    一樓之四處，查獲甲○○持有右開經變造之乙○○之身分證，因而循線查知上情
    。
二、案經高雄市政府警察局苓雅分局報請臺灣高雄地方法院檢察署檢察官及同署檢察
    官自動檢舉偵查起訴。
    理  由
一、訊據被告丙○○對於前開事實坦承不諱，核與同案被告甲○○所供述情節相符；
    此外，復有經變造「乙○○」之身分證一紙扣案可稽；而該身分證係乙○○於八
    十八年一月二十日十四時許，在台中市簡愛汽車旅館內被強盜之物，亦經乙○○
    於警訊及偵訊時供述明確。按身分證係不融通物，不能自由買賣，被告丙○○於
    牙保時，均應可知該枚身分證之來源必有問題，其對該枚身分證應係贓物，顯難
    諉為不知。被告犯罪事證明確，犯行均堪認定，依法應予論科。
二、核被告丙○○所為，係犯刑法第三百四十九條第二項之牙保贓物罪及幫助犯刑法
    第二百十二條之變造特種文書罪。其所為幫助犯刑法第二百十二條之變造特種文
    書罪，因係幫助犯，爰依刑法第三十條第二項之規定，減輕其刑。其所犯上開二
    罪間，有方法結果之牽連關係，為牽連犯，爰依刑法第五十五條之規定，從一重
    之牙保贓物罪處斷。公訴人雖漏未就被告丙○○所犯幫助犯刑法第二百十二條之
    變造特種文書罪部分起訴，惟此部分既與右開經起訴論罪之牙保贓物罪有牽連犯
    之裁判上一罪之關係，本院自仍得一併予以審判，併此敘明。審酌被告所為牙保
    贓物之行為，有礙於被害人尋回遭搶之物，無異間接助長財產性犯罪，惟念及其
    犯罪後坦承犯行，態度非惡，且並未獲得任何利益，係基於與甲○○為僱佣及朋
    友關係方為本次犯行等一切情狀，量處如主文所示之刑，以為懲儆。
據上論斷，應依刑事訴訟法第二百九十九條第一項前段，刑法第三百四十九條第二項
、第二百十二條、第三十條第二項、第五十五條，罰金罰鍰提高標準條第一條前段，
判決如主文。
本案經檢察官吳茂松到庭執行職務。
中    華    民    國    八十九    年      八      月      二十二      日
                                  臺灣高雄地方法院刑事第六庭
                                      法  官   李  怡  諄
右正本證明與原本無異。
如不服本判決，應於判決送達後十日內，向本院提出上訴狀。
                                      書記官   陳   福   記
中    華    民    國      八十九      年      八   月      二十二   日
附錄本件論罪條文：刑法第三百四十九條第二項
刑法第三百四十九條
收受贓物者，處三年以下有期徒刑、拘役或五百元以下罰金。
搬運、寄藏、故買贓物或為牙保者，處五年以下有期徒刑、拘役或科或併科一千元以
下罰金。
因贓物變得之財物，以贓物論。


司法院資訊處製作；財團法人民間司法改革基金會備份。
